---
title: "Sherlock Night"
author: "Anna Golovchenko and Ildar Belyalov"
date: "`r format(Sys.time(), '%d %B, %Y')`"
output: html_document
knit: (function(inputFile, encoding) { 
      out_dir <- 'docs';
      rmarkdown::render(inputFile,
                        encoding=encoding, 
                        output_file=file.path(dirname(inputFile), out_dir, 'index.html')) })
---


```{r, message=FALSE, warning=FALSE, include=FALSE}
library(twitteR)
library(httr)
library(lubridate)
library(ggplot2)
library(stringr)
library(RColorBrewer)

```


# Данные

Данные были извлечены из Твиттера. Мы начали собирать все твиты с хештегом #НочьШерлока, которые держался на первом месте топа по России в дни премьер, 16го января и дошли до 3х часов ночи 3го числа, после чего Твиттер перестал отдавать данные. Политика соцсети такова, что из него можно вытащить данные не старше двух недель. Поэтому, к сожалению, шумиха по первой серии не попала в нашу базу.


**Период:** с 3 по 16 января (в этот промежуток попала 2 и 3 серия)

**Твитов:** 376 056 с хештегом *#ночьшерлока*

**Авторов:** 43576 => в среднем 9 твитов на человека

**Средняя длина твита:** 6-7 слов 


На графике изображено распределение твитов по дням. **Первый пик** - показ второй серии, в это время частота твитов с хештегом достигает 75 тыс. в час. **Маленький бугорочек** рядом с 16 числом - день, когда слили третью серию. Слив заметно повлиял на активность фандома на следующий за ним день премьеры на первом канале. Частота твитов с хештегом во время показа на первом достигает лишь 45 тыс. 


```{r, echo=FALSE, message=FALSE, warning=FALSE}
library(lubridate)

df = read.csv("~/sherlock_clean.csv", sep = ",", header = T)

df = dplyr::select(df, text, retweets, favorites, date, id, username, day, hour, minute, has_image, has_sliv, blyat, textid)
df$date = ymd_hms(df$date)
df14 = dplyr::filter(df, (day == 14 & hour >= 12) | (day == 15 & hour <= 4))

# Все твиты с этим хэштегом по часам за все время
ggplot() + geom_freqpoly(data = df, aes(x = date), colour="red", binwidth = 3600) + xlab("дата") + ylab("количество твитов") + ggtitle("#НочьШерлока")

```


# День слива


Напомним, что финальную серию сезона в озвучке первого канала слили в интернет на 40 с лишним часов до мировой премьеры.

Рассмотрим поближе день слива. На этой картиночке можно увидеть, когда новость о сливе серии просочилась в медиа и как люди начали активно браниться по этому поводу. Первый твит со словом "слив" появляется в 16:28. В районе 21го часа, когда в новостях на первом объявили о сливе, количество мата слегка возрастает :)

*Идите в (лесом) те, кто слил серию и те, кто про нее пишут принципиально до премьеры смотреть не стану*
  - возмущается кто-то из твиттерских одним из первых.


```{r, echo=FALSE, message=FALSE, warning=FALSE}
# Твиты с матом 14-15 числа, как раз, когда слили серию

ggplot() + 
  geom_freqpoly(data = dplyr::filter(df14, blyat == T), aes(x = date, colour = "mat"), binwidth = 500) + 
  geom_freqpoly(data = dplyr::filter(df14, has_sliv == T), aes(x = date, colour = "sliv"), binwidth = 500) + 
  xlab("время") + ylab("количество твитов") + 
  ggtitle("#НочьШерлока в день слива третей серии") +
  scale_color_discrete(name = "Упоминание", breaks = c("mat", "sliv"), labels = c("Брань", "Слив"))


```

```{r, message=FALSE, warning=FALSE, include=FALSE}

df$has_sherlock = ifelse((str_detect(df$text, " шерлок ") | str_detect(df$text, " шерлоку ") | str_detect(df$text, " шерлока ")), TRUE, FALSE)

df$has_moriarti = ifelse((str_detect(df$text, "мориарти ") | str_detect(df$text, "джим ") | str_detect(df$text, "джиму ")), TRUE, FALSE)

df$has_molly = ifelse(str_detect(df$text, "молли "), TRUE, FALSE)

df$has_hudson = ifelse(str_detect(df$text, "миссис хадсон ") | str_detect(df$text, "хадсон "), TRUE, FALSE)

df$has_john = ifelse((str_detect(df$text, "джон ") | str_detect(df$text, "джону ") | str_detect(df$text, "джона ") | str_detect(df$text, "ватсон ") | str_detect(df$text, "ватсону ")), TRUE, FALSE)


df$has_mery = ifelse((str_detect(df$text, "мэри ") | str_detect(df$text, "мери ")), TRUE, FALSE)


df$has_ever = ifelse((str_detect(df$text, "эвер ") | str_detect(df$text, "эвэр ")), TRUE, FALSE)

df$has_mycroft = ifelse((str_detect(df$text, "майкрофт ") | str_detect(df$text, "майкрофта ") | str_detect(df$text, "майкрофту ")), TRUE, FALSE)

```

# Время показа второй серии

Упоминания героев во время премьеры второй серии. Можем порадоваться **триумфу миссис Хадсон**, которая просто превзошла всех! До **1600** упоминаний за 5 минут

```{r, echo=FALSE, message=FALSE, warning=FALSE}

df_second = dplyr::filter(df, (day == 8 & hour >= 23) | (day == 9 & hour <= 2))

ggplot() + 
  geom_freqpoly(data = dplyr::filter(df_second, has_hudson == T), aes(x = date, colour = "h"), binwidth = 300) + 
  geom_freqpoly(data = dplyr::filter(df_second, has_sherlock == T), aes(x = date, colour = "sh"), binwidth = 300) + 
  geom_freqpoly(data = dplyr::filter(df_second, has_mery == T), aes(x = date, colour = "me"), binwidth = 300) + 
  geom_freqpoly(data = dplyr::filter(df_second, has_john == T), aes(x = date, colour = "j"), binwidth = 300) + 
  geom_freqpoly(data = dplyr::filter(df_second, has_moriarti == T), aes(x = date, colour = "mo"), binwidth = 300) + 
  geom_freqpoly(data = dplyr::filter(df_second, has_molly == T), aes(x = date, colour = "mol"), binwidth = 300) +
  geom_freqpoly(data = dplyr::filter(df_second, has_ever == T), aes(x = date, colour = "e"), binwidth = 300) +
  geom_freqpoly(data = dplyr::filter(df_second, has_mycroft == T), aes(x = date, colour = "my"), binwidth = 300) +
  annotate("rect", 
           xmin = lubridate::as_datetime("2017-01-09 00:58:00") + hours(2),
           xmax = lubridate::as_datetime("2017-01-09 02:58:00") + hours(2),
           ymin = 0,
           ymax = Inf,
           alpha = 0.1,
           fill = "red") + 
  xlab("время") + ylab("количество твитов") + 
  ggtitle("#НочьШерлока в часы показа второй серии") +
  scale_color_discrete(name = "Упоминание", breaks = c("h", "sh", "me", "j", "mo", "mol", "e", "my"), labels = c("Хадсон", "Шерлок", "Мэри", "Джон", "Мориарти", "Молли","Эвер", "Майкрофт"))

```


# Время показа третьей серии

Супер-звездой "Последнего Дела" оказался **непревзойденный Мориарти**, отметившийся 1100 упоминаниями в 5 минут.


```{r, echo=FALSE, message=FALSE, warning=FALSE}

df_third = dplyr::filter(df, (day == 15 & hour >= 23) | (day == 16 & hour <= 2))

ggplot() + 
  geom_freqpoly(data = dplyr::filter(df_third, has_hudson == T), aes(x = date, colour = "h"), binwidth = 300) + 
  geom_freqpoly(data = dplyr::filter(df_third, has_sherlock == T), aes(x = date, colour = "sh"), binwidth = 300) + 
  geom_freqpoly(data = dplyr::filter(df_third, has_mery == T), aes(x = date, colour = "me"), binwidth = 300) + 
  geom_freqpoly(data = dplyr::filter(df_third, has_john == T), aes(x = date, colour = "j"), binwidth = 300) + 
  geom_freqpoly(data = dplyr::filter(df_third, has_moriarti == T), aes(x = date, colour = "mo"), binwidth = 300) + 
  geom_freqpoly(data = dplyr::filter(df_third, has_molly == T), aes(x = date, colour = "mol"), binwidth = 300) +
  geom_freqpoly(data = dplyr::filter(df_third, has_ever == T), aes(x = date, colour = "e"), binwidth = 300) +
  geom_freqpoly(data = dplyr::filter(df_third, has_mycroft == T), aes(x = date, colour = "my"), binwidth = 300) +
   annotate("rect", 
           xmin = lubridate::as_datetime("2017-01-16 00:58:00") + hours(2),
           xmax = lubridate::as_datetime("2017-01-16 02:58:00") + hours(2),
           ymin = 0,
           ymax = Inf,
           alpha = 0.1,
           fill = "red") + 
  xlab("время") + ylab("количество твитов") + 
  ggtitle("#НочьШерлока в часы показа третьей серии") +
  scale_color_discrete(name = "Упоминание", breaks = c("h", "sh", "me", "j", "mo", "mol", "e", "my"), labels = c("Хадсон", "Шерлок", "Мэри", "Джон", "Мориарти", "Молли", "Эвер", "Майкрофт"))
```


# Тематическое моделирование - магия или сатанааа
## Предупреждение: ненормативная лексика

Мы применили специальный алгоритм для выделения тем из текстов (LDA), чтобы посмотреть, о чем писал фандом все это время и какие темы преобладают в обсуждениях, получилось 20 тем. На оси координат внизу каждой теме соответствует кружочек, его размер отражает долю этой темы в собранной базе твитов. Чем дальше темы друг от друга в системе координат, тем дальше они по смыслу. Например, посередине мы наблюдаем пересекающиеся 9 и 10 тему - похожи они тем, что они обе относятся к Мориарти. На кружочки можно тыкать, тогда справа появляется отсортированный список слов, которые соответствуют данной теме. Над списком слов есть ползунок, который тоже можно дергать. Он отвечает за баланс слов в теме, чем правее - тем сильнее учитывается частота слов во всей базе твитов, а не в конкретной тему, поэтому, когда ползунок стоит на 1, во многих темах всплывает слово Шерлок.



```{r, echo=FALSE, message=FALSE, warning=FALSE}

htmltools::includeHTML("./docs/lda.html")

```



# На что обратить внимание


* Первая тема, характерная для 11,4% всех твиттов - это нытье о том, что завтра рано вставать в школу
* Эта тема имеет много общего с темой №4, посвященной обсуждению слива серии - около 10%
* Вторая тема - о любви. О всевозможной любви. Первым делом фигурирует любовный треугольник Шерлок - Джон - Мэри, а дальше сами смотрите
* Тема номер 11 прекрасна настолько, насколько крута Миссис Хадсон
* Перетяните рычажок на 0 и наведите на тему 3. По первым словам вы поймете, чем на самом деле является этот сериал
* В 18 теме скомпоновался случайно попавший в базу украинский язык
* Тема 14 вся о "программе самоуничтожения Холмса младшего"



# P.S.


**Привет майнору Data Science** в Питерской Вышке и его замечательным преподавателям. Отдельное **спасибо Сироткину АВ** за помощь в подготовке материала <3

**Ссылки на авторов:**

<https://vk.com/theotheo>
[Ildar]() 

<https://vk.com/schatt95>
[Anna]()

